臺灣宜蘭地方法院刑事判決
111年度交訴字第20號
公  訴  人  臺灣宜蘭地方檢察署檢察官
被      告  吳宗逸


上列被告因過失致死案件，經檢察官提起公訴（111年度偵字第3
96號），被告於準備程序中就被訴事實為有罪之陳述，經合議庭
裁定由受命法官獨任進行簡式審判程序後，檢察官聲請改依協商
程序而為判決，本院判決如下：
    主  文
吳宗逸犯過失致人於死罪，處有期徒刑伍月，如易科罰金，以新
臺幣壹仟元折算壹日。緩刑貳年。
    事實及理由
一、本件除證據欄補充「被告吳宗逸於本院準備程序及簡式審判
    程序之自白」外，其餘之犯罪事實及證據均引用檢察官起訴
    書之記載（如附件）。
二、本案被告於本院準備程序及簡式審判程序自白犯罪，經檢察
    官與被告於審判外達成協商之合意，其合意內容為：被告犯
    刑法第276條之過失致人於死罪，處有期徒刑5月，如易科罰
    金，以新臺幣1,000元折算1日。緩刑2年。經查，上開協商
    合意並無刑事訴訟法第455條之4第1項所列各項情形，檢察
    官聲請改依協商程序而為判決，本院爰不經言詞辯論，於協
    商合意範圍內為協商判決。
三、應適用之法條：刑事訴訟法第455條之2第1項、第455條之4
    第2項、第3項、第455條之8、第454條第2項，刑法第276條
    、第41條第1項前段、第74條第1項第1款，刑法施行法第1條
    之1第1項。
四、本判決除有刑事訴訟法第455條之4第1項第1款於本訊問程序
    終結前，被告撤銷協商合意或檢察官撤回協商聲請者；第2
    款被告協商之意思非出於自由意志者；第4款被告所犯之罪
    非第455條之2第1項所定得以聲請協商判決者；第6款被告有
    其他較重之裁判上一罪之犯罪事實者；第7款法院認應諭知
    免刑或免訴、不受理者情形之一，及違反同條第2項「法院
    應於協商合意範圍內為判決；法院為協商判決所科之刑，以
    宣告緩刑或2年以下有期徒刑、拘役或罰金為限」之規定者
    外，不得上訴。
五、如有上開可得上訴情形，應於收受判決送達後20日內向本院
    提出上訴書狀（應敘述具體理由並附繕本）。上訴書狀如未
    敘述理由，應於上訴期間屆滿後20日內補提理由書於本院。
中　　華　　民　　國　　111 　年　　3 　　月　　31　　日
                     刑事第五庭  法  官  程明慧
以上正本證明與原本無異。
                                 書記官  高雪琴
中　　華　　民　　國　　111 　年　　3 　　月　　31　　日
附錄本案論罪科刑法條：　　　　　　　　　　 
中華民國刑法第276條
因過失致人於死者，處5年以下有期徒刑、拘役或50萬元以下罰
金。
【附件】
臺灣宜蘭地方檢察署檢察官起訴書
                                      111年度偵字第396號
　　被　　　告　吳宗逸　男　30歲（民國00年0月00日生）
                        住宜蘭縣○○鄉○○路000○0號
　　　　　　　　　　　　國民身分證統一編號：Z000000000號
上列被告因過失致死案件，業經偵查終結，認應提起公訴，茲將
犯罪事實及證據並所犯法條分敘如下：
　　　　犯罪事實
一、吳宗逸於民國110年11月22日17時31分許，騎乘車牌號碼000
    -000號普通重型機車，沿宜蘭縣礁溪鄉踏踏六路由北向南行
    駛，行經該路段79號前時，適鄭黃美子騎乘自行車同向行駛
    在前。吳宗逸原應注意汽車在同一車道行駛時，除擬超越前
    車外，後車與前車之間應保持隨時可以煞停之距離，且應注
    意車前狀況，並隨時採取必要之安全措施，竟疏未注意及此
    ，超速自後方追撞鄭黃美子，致鄭黃美子連人帶車摔落一旁
    溝渠，鄭黃美子經送往國立陽明交通大學附設醫院急救，因
    頭部創傷併創傷性顱內出血、創傷性休克，於110年11月23
    日15時48分死亡。吳宗逸在偵查犯罪機關未發覺其犯行前，
    在處理人員前往鄭黃美子就醫之醫院處理時在場，並坦承為
    肇事人且自願接受裁判。
二、案經本署檢察官簽分、鄭黃美子之配偶鄭新耀告訴偵辦。
　　　　證據並所犯法條
一、證據清單及待證事實：
編號 證據名稱 待證事實 1 被告吳宗逸於警詢及偵查中之供述 被告供稱其於上揭時地，騎乘車牌號碼000-000號普通重型機車，未注意到被告鄭黃美子之自行車而自後方追撞被害人。 2 被害人家屬鄭志昌於警詢及偵查中之陳述 證明被害人騎乘自行車，在返家途中發生本件車禍事故而死亡。 3 本署110年度相字第396號卷宗（含國立陽明交通大學附設醫院診斷證明書、道路交通事故現場圖、道路交通事故調查報告表（一）（二）、消防機關救護紀錄表、勘驗筆錄、相驗屍體證明書、檢驗報告書、相驗蒐證照片、監視器擷取畫面、監視器錄影檔案、現場蒐證照片等） ⑴證明被害人因本件車禍事故而死亡，業經本署檢察官相驗完畢。 ⑵證明本件車禍發生過程及車輛受損狀況。 4 交通部公路總局臺北區監理所111年2月11日北監基宜鑑字第1110001123號函暨函附基宜區0000000案鑑定意見書1份 鑑定意見認為：被告駕駛普通重型機車，行經未劃分向標線路段，超速行駛，疏未注意車前狀況，未與前車保持安全距離追撞前車，為肇事主因。 
二、按汽車在同一車道行駛時，除擬超越前車外，後車與前車之
    間應保持隨時可以煞停之距離，且應注意前車狀況並隨時採
    取必要之安全措施，道路交通安全規則第94條第1項、第3項
    分別定有明文。經查，被告騎乘車牌號碼000-000號普通重
    型機車行經本案路段，未注意同向在前之被害人自行車，即
    自後方追撞，致被害人人車倒地而死亡，其違規駕駛行為與
    被害人之死亡間，有相當因果關係，其有過失甚為顯然，鑑
    定意見亦同此結論，其犯嫌堪以認定。
三、核被告所為，係犯刑法第276條之過失致人於死罪嫌。被告
    於偵查犯罪機關未察覺其犯行前，在處理人員前往被害人就
    醫之醫院處理時在場，並當場承認為肇事人，有宜蘭縣政府
    警察局礁溪分局交通分隊道路交通事故肇事人自首情形紀錄
    表1紙在卷可憑，是被告行為合於自首要件，請依刑法第62
    條前段規定減輕其刑。
四、依刑事訴訟法第251條第1項提起公訴。
　  此　致
臺灣宜蘭地方法院
中　　華　　民　　國　 111　　年　　2 　　月　　21　　日
　　　　　　　　　　　　　　　檢　察　官  葉怡材
本件正本證明與原本無異
中　　華　　民　　國　 111　　年　  3     月     2  　日
　　　　　　　　　　　　　　　書  記  官  謝文菁
所犯法條：刑法第276條
因過失致人於死者，處 5 年以下有期徒刑、拘役或 50 萬元以
下罰金。